---
title: "bookcrossing-csv"
output: html_notebook
---

[CSV-Dateien](http://www2.informatik.uni-freiburg.de/~cziegler/BX/) importieren:

CSV-Datei *books*:

```{r}
library(readr)
books <- read_delim("BX-Books.csv", ";", 
    escape_backslash = TRUE, escape_double = FALSE, 
    trim_ws = TRUE)
```

CSV-Datei *users*:

```{r}
library(readr)
users <- read_delim("BX-Users.csv", ";", 
    escape_backslash = TRUE, escape_double = FALSE, 
    trim_ws = TRUE)
```

CSV-Datei *ratings*:

```{r}
library(readr)
ratings <- read_delim("BX-Book-Ratings.csv", 
    ";", escape_backslash = TRUE, escape_double = FALSE, 
    trim_ws = TRUE)
```

Tidyverse laden:

```{r}
library(tidyverse)
```

Irrelevante Spalten aus *books* entfernen:

```{r}
books <- books %>%
  select(-"Image-URL-S",-"Image-URL-M",-"Image-URL-L") 
```

Konsequente Kleinschreibung einführen:

```{r}
books <- books %>%
   mutate(`Book-Author` = str_to_lower(`Book-Author`))

books <- books %>%
   mutate(`Book-Title` = str_to_lower(`Book-Title`))

books <- books %>%
   mutate(Publisher = str_to_lower(Publisher))
```

Erscheinungsjahr 0 in *NA* umwandeln:

```{r}
books <- books %>%
  mutate(`Year-Of-Publication` = na_if(`Year-Of-Publication`, 0))
```

*Location* in *users* vereinfachend auf das Land verkürzen:

```{r}
users <- users %>%
  mutate(Location = str_remove(Location, ".*, "))
```

Location *","* durch NA ersetzen:

```{r}
users <- users %>%
  mutate(Location = na_if(Location, ","))
```

Datentyp der Spalte *Age* zu *Numeric* ändern:

```{r}
users <- users %>%
  mutate(Age = as.numeric(Age))
```

Unwahrscheinliche Altersangaben > 100 und < 6 auf *NA* setzen:

```{r}
users$Age[users$Age > 100] <- NA
users$Age[users$Age < 6] <- NA
```

Rating *0* durch *NA* ersetzen:

```{r}
ratings <- ratings %>%
  mutate(`Book-Rating` = na_if(`Book-Rating`, 0))
```

*ratings* und *books* auf Grundlage der ISBN zusammenführen:

```{r}
books_w_ratings <- books %>%
  left_join(ratings)
```

*users* und *books_w_ratings* auf Grundlage der User-ID zusammenführen:

```{r}
bookcrossing <- books_w_ratings %>%
  left_join(users)
```

Spaltennamen vereinfachen und konsequent kleinschreiben: 

```{r}
bookcrossing <- bookcrossing %>%
  rename(isbn = ISBN) %>%
  rename(title = `Book-Title`) %>%
  rename(author = `Book-Author`) %>%
  rename(year = `Year-Of-Publication`) %>%
  rename(publisher = Publisher) %>%
  rename(user_id = `User-ID`) %>%
  rename(rating = `Book-Rating`) %>%
  rename(location = Location) %>%
  rename(age = Age)
```

Ratings für nach 2004 erschienene Bücher auf *NA* setzen:

```{r}
bookcrossing$rating[bookcrossing$year > 2004] <- NA
```

Bereinigtes und zusammengeführtes Data Frame *bookcrossing* in CSV-Datei schreiben:

```{r}
write_csv(bookcrossing, "bookcrossing.csv")
```