---
title: "Session 06 | 2021-05-22 - Shiny Models"
output: html_notebook
---

#### 1. Einleitung

In diesem Notebook werden die Modelle *model_svm* und *model_dt* erstellt, die in der Shiny-App *Titanic-Orakel* Verwendung finden.

Genaue Erläuterungen des Vorgehens sind im Notebook von Session 04 zu finden.

#### 2. [Daten](https://alby.link/titanic) importieren

```{r}
library(readr)
titanic <- read_delim("titanic.csv", ";", 
    escape_double = FALSE, trim_ws = TRUE)
```

#### 3. Bibliotheken laden

```{r}
library(tidyverse)
library(e1071)
library(caret)
library(rpart)
```

#### 4. Support Vector Machines (SVM)

##### 4.1 Daten aufbereiten

```{r}
titanic$relatives <- titanic$sibsp + titanic$parch
```

```{r}
titanic <- titanic %>%
  mutate(relatives = ifelse(relatives > 0, 1, 0))
```

```{r}
titanic_algo <- titanic %>%
  select(survived, pclass, sex, age, relatives, embarked) %>%
  na.omit(titanic_algo)
```

```{r}
titanic_algo <- titanic_algo %>%
  mutate(age = as.numeric(str_replace(age, ",", ".")))
```

```{r}
titanic_algo <- titanic_algo %>%
  mutate(sex = ifelse(sex == "male", 0, 1))
```

```{r}
titanic_algo <- titanic_algo %>%
  mutate(embarked = str_replace(embarked, "C", "0"))
```
```{r}
titanic_algo <- titanic_algo %>%
  mutate(embarked = str_replace(embarked, "S", "1"))
```
```{r}
titanic_algo <- titanic_algo %>%
  mutate(embarked = str_replace(embarked, "Q", "2"))
```

```{r}
titanic_algo <- titanic_algo %>%
  mutate(embarked = as.numeric(embarked))
```

```{r}
titanic_algo <- titanic_algo %>%
  mutate(survived = as.factor(survived))
```

Um zu verhindern, dass der Input der App-User faktorisiert werden muss und in diesem Zuge unbrauchbare Factors mit einem Level entstehen, werden die übrigen Variablen dieses Mal nicht faktorisiert.

##### 4.2 Trainings- und Testdaten (Holdout):

```{r}
set.seed(1234)
trainIndex <- createDataPartition(
  y = titanic_algo$survived,
  p = .8,
  list = FALSE
)
```

```{r}
train_data <- titanic_algo[trainIndex,]
```

```{r}
test_data <- titanic_algo[-trainIndex,]
```

##### 4.3 Modell

Modell erstellen:

```{r}
set.seed(1234)
model_svm <- svm(formula = survived ~ ., data = train_data, probability = TRUE)
```

Modell speichern:

```{r}
saveRDS(model_svm, "./titanic_svm.rds")
```

#### 5. Decision Tree

##### 5.1 Daten anpassen

Für eine klarere Anzeige werden alle Variablen (mit Ausnahme von *age*) faktorisiert:

```{r}
titanic_algo_dt <- titanic_algo %>%
  mutate(pclass = as.factor(pclass)) %>%
  mutate(sex = as.factor(sex)) %>%
  mutate(sex = ifelse(sex == 0, "male", "female")) %>%
  mutate(relatives = as.factor(relatives)) %>%
  mutate(embarked = as.factor(embarked))
```

##### 5.2 Trainingsdaten:

```{r}
train_data_dt <- titanic_algo_dt[trainIndex,]
```

##### 5.3 Modell

Modell erstellen:

```{r}
set.seed(1234)
model_dt <- rpart(formula = survived ~ ., data = train_data_dt, method = "class")
```

Modell speichern:

```{r}
saveRDS(model_dt, "./titanic_dt.rds")
```

#### 6. App

Die fertige App ist unter der URL https://lesley9000.shinyapps.io/Titanic-Orakel/ zu finden.